臺灣板橋地方法院刑事判決　　　　　　　96年度訴字第2862號
公　訴　人　臺灣板橋地方法院檢察署檢察官
被　　　告　甲○○
上列被告因毒品危害防制條例案件，經檢察官提起公訴（96年度
毒偵字第4658、5235號），被告於準備程序中對被訴之事實為有
罪陳述，本院合議庭裁定由受命法官獨任行簡式審判程序，判決
如下：
    主  文
甲○○施用第一級毒品，處有期徒刑捌月，扣案第一級毒品海洛
因壹拾包（淨重貳點伍公克）均沒收銷燬。又施用第二級毒品
，處有期徒刑伍月，扣案第二級毒品安非他命壹包（淨重零點貳
貳公克）沒收銷燬，安非他命吸食器壹組沒收。又施用第一級毒
品，處有期徒刑捌月，扣案第一級毒品海洛因柒包（總淨重貳點
貳捌公克）、海洛因殘渣袋壹佰壹拾伍只（含量微無法秤重之海
洛因）均沒收銷燬，分裝袋壹佰玖拾貳只、研磨器壹台、酒精燈
壹個、電子秤壹個、分裝勺壹支均沒收。又施用第二級毒品，處
有期徒刑伍月，扣案第二級毒品安非他命壹包（淨重壹點柒公克
）、分裝袋壹佰玖拾貳只、研磨器壹台、酒精燈壹個、安非他命
吸食器壹組、電子秤壹個、分裝勺壹支均沒收。應執行有期徒刑
壹年陸月，扣案第一級毒品海洛因壹拾包（淨重貳點伍公克）
、海洛因柒包（總淨重貳點貳捌公克）、海洛因殘渣袋壹佰壹拾
伍只（含量微無法秤重之海洛因）、扣案第二級毒品安非他命壹
包（淨重零點貳貳公克）、安非他命壹包（淨重壹點柒公克）均
沒收銷燬，扣案安非他命吸食器貳組、分裝袋壹佰玖拾貳只、研
磨器壹台、酒精燈壹個、安非他命吸食器壹組、電子秤壹個、分
裝勺壹支均沒收。
    事  實
一、甲○○前因施用毒品案件，經觀察、勒戒後，認無繼續施用
    毒品之傾向，於民國94年12月7 日執行完畢釋放，並由台灣
    板橋地方法院檢察署檢察官於同年月22日以94年度毒偵字第
    6399號為不起訴處分確定。猶不知悔改，復基於施用第一級
    、第二級毒品之犯意，於前受觀察、勒戒處分執行完畢釋放
    後5 年內之96年6 月14日下午1 時許，在台北縣板橋市○○
    路○ 段57號6 樓之6 室，施用第一級毒品海洛因及第二級毒
    品甲基安非他命各1 次。又於96年7 月9 日下午2 時許，在
    台北縣土城市○○路36號「萊亞汽車旅館」218 室，施用第
    一級毒品海洛因及第二級毒品甲基安非他命各1 次。嗣分別
    於96年6 月14日下午6 時30分許，在台北縣板橋市縣○○道
    146 號前為警查獲，並扣得第一級毒品海洛因10包（起訴書
    誤載為9 包，總淨重2.53公克）、第二級毒品安非他命1 包
    （淨重0. 22 公克）、安非他命吸食器1 組；及於同年7 月
    9 日晚上8 時許，在台北縣土城市○○路36號「萊亞汽車旅
    館」218 室內為警查獲，並扣得第一級毒品海洛因7 包（總
    淨重2.28公克）、第二級毒品安非他命1 包（淨重1.7 公克
    ）、海洛因殘渣袋115 只、分裝袋192 只、研磨器1 台、酒
    精燈1 個、安非他命吸食器1 組、電子秤1 個、分裝勺1 支
    。
二、案經臺北市政府警察局北投分局及台北縣政府警察局板橋分
    局移送臺灣臺北地方法院檢察署檢察官偵查起訴。
    理  由
一、上開施用毒品之事實，業據被告甲○○坦承不諱，而被告於
    前揭時地為警查獲後經警採集尿液送驗結果，確呈安非他命
    、甲基安非他命（施用過甲基安非他命之代謝物）、嗎啡及
    可待因（此為施用海洛因過後之代謝物）陽性反應，有臺灣
    尖端先進生技醫藥股份有限公司96年6 月22日濫用藥物檢驗
    報告、台灣檢驗科技股份有限公司96年7 月26日濫用藥物尿
    液檢驗報告各1 份在卷足憑，復有扣案如事實欄一所載之物
    品可資佐證，綜上足徵被告之任意性自白確與事實相符。次
    按觀察、勒戒或強制戒治執行完畢釋放後，5 年內再犯施用
    第一、二級毒品之罪者，檢察官應依法追訴，毒品危害防制
    條例第23條第2 項定有明文。查被告有事實欄一所載前因施
    用毒品行為經過觀察勒戒執行完畢之紀錄，有臺灣高等法院
    被告前案紀錄表可按，是被告於觀察、勒戒執行完畢釋放後
    ，5 年內再犯本件施用毒品罪，亦甚明確，故按上規定，本
    件自應逕行追訴處罰。從而本件事證已臻明確，應依法論科
    。
二、按海洛因、甲基安非他命分別為毒品危害防制條例第2 條第
    2 項第1 款、第2 款明定之第一級毒品及第二級毒品。是核
    被告上開所為，係犯毒品危害防制條例第10條第1 項之施用
    第一級毒品罪、同條第2 項之施用第二級罪。被告持有第一
    、二級毒品海洛因及甲基安非他命後，進而施用，其持有之
    低度行為應被其施用之高度行為所吸收，均不另論罪。被告
    先後二次施用海洛因及先後二次施用甲基安非他命之犯行，
    均犯意各別，行為互殊，應分論併罰；按所謂接續犯者，係
    指該項犯罪，係由行為人以單一行為接續進行，縱令在犯罪
    完畢以前，其各個舉動已與該罪之構成要件相符，但在行為
    人主觀上，各個舉動不過為其犯罪行為之一部分，且該數舉
    動於同時同地或密切接近之時地實施，侵害同一之法益，各
    行為之獨立性極為薄弱，依一般社會健全觀念，在時間差距
    上，難以強行分開，在刑法評價上，以視為數個舉動之接續
    施行，合為包括之一行為予以評價，較為合理，始論為包括
    一罪之接續犯（最高法院86年臺上字第3295號判例、95年度
    臺上字第1331號、95年度臺上字第3190號判決參照）。查本
    案被告先後於96年6 月14日、96年7 月9 日施用海洛因及安
    非他命，並非於同時同地或密切接近之時、地所實施，而係
    分別實之行為，且各次施用行為均具有個別獨立性，依一般
    社會健全觀念，在時間差距上，已可分開而論，是在刑法評
    價上，不應視為數個舉動之接續施行，合為包括之一行為予
    以評價，自非屬接續犯，從而，公訴人認應以接續犯論，尚
    有誤解。被告就所犯上開二罪間，其犯意各別、罪名有異，
    亦應予分論併罰。爰審酌被告曾因施用毒品犯行執行觀察、
    勒戒程序，在該程序執行完畢後5 年內，復再施用本件毒品
    ，顯無改過，惟念其施用毒品乃戕害自己身心健康，尚未危
    及他人，犯後於本院審理期日已坦承全部犯行之態度等一切
    情狀，分別量處如主文所示之刑，並定其應執行刑。扣案於
    96 年6月14日查獲之海洛因10包（淨重2.53公克）、於96年
    7 月9 日查獲之海洛因7 包（淨重2.28公克）、海洛因殘渣
    袋115 只（含有量微無法秤重及難以析離之海洛因），屬第
    一級毒品，扣案於96年6 月14日查獲之甲基安非他命1 包（
    淨重0.22公克）、於96年7 月22日查獲之甲基安非他命1 包
    （淨重1.7 公克），為第二級毒品，自均應依毒品危害防制
    條例第18條第1 項前段宣告沒收銷燬。又扣案之安非他命吸
    食器1 組、分裝袋192 只、研磨器1 台、酒精燈1 個、安非
    他命吸食器1 組、電子秤1 個、分裝勺1 支，為被告所有供
    施用毒品所用之物，業據其供承在卷，爰依刑法第38條第1
    項第2 款宣告沒收。
據上論斷，應依刑事訴訟法第273條之1第1項、第299條第1項前
段，毒品危害防制條例第10條第1項、第2項、第18條第1項前段
，刑法第11條、第51條第5 款、第38條第1 項第2 款，判決如主
文。
本案經檢察官陳伯均到庭執行職務。
中　　華　　民　　國　　96　　年　　9 　　月　　28　　日
                  刑事第十庭    法　官  歐陽漢菁
以上正本證明與原本無異
如不服本判決應於送達後10日內向本院提出上訴狀
                                書記官　李崇文
中　　華　　民　　國　　96　　年　　9 　　月　　29　　日
附錄本案論罪科刑法條全文
毒品危害防制條例第10條
施用第一級毒品者，處 6 月以上 5 年以下有期徒刑。
施用第二級毒品者，處 3 年以下有期徒刑。
